臺灣高等法院高雄分院刑事裁定　　　　　100年度抗字第275號
抗　告　人
即　被　告　賴泳森
上列被告因聲請具保停止羈押案件，不服臺灣高雄地方法院中華
民國100 年11月4 日裁定（100 年度聲字第5147號），提起抗告
，本院裁定如下：
    主  文
抗告駁回。
    理  由
一、原裁定意旨略以：
（一）被告賴泳森涉犯毒品危害防制條例第4 條第2 項之販賣第
      二級毒品罪嫌，經本院訊問後，否認犯行，然有證人陳煒
      諺等人之證述、相關通訊監察譯文及扣案證物可佐，犯罪
      嫌疑重大，所犯為最輕本刑七年以上有期徒刑之罪，有相
      當理由認其有逃亡、勾串證人之虞，權衡國家司法權之有
      效行使、社會秩序及公共利益、被告人身自由之私益及防
      禦權受限制之程度，非予羈押顯難進行審判程序，而有羈
      押之必要，爰依刑事訴訟法第101 條第1 項第1 款、第2
      款、第3 款規定，自100 年10月13日起執行羈押在案。
（二）茲聲請人聲請具保停止羈押，以坦承犯行認已無勾串證人
      之虞，原審法院認被告前否認犯行，後以書狀對於起訴書
      所載犯罪事實全部認罪，益徵犯罪嫌疑重大。而依本案審
      理情形，猶待證人陳煒諺、黃明吉、黃忠漢、黃麗美等人
      到庭進行交互詰問予以調查，以發現真實，依一般客觀上
      合理判斷，實有相當理由可認為聲請人具有勾串證人之相
      當或然率存在。再者，被告所涉罪嫌，為7 年以上有期徒
      刑之重罪，受到刑罰制裁較為嚴厲，其為趨吉避凶、脫免
      刑責、不甘受罰而無故拒不到案，非無可能，且聲請人販
      賣第二級毒品犯嫌共達13次，次數非寡，依其罪質及法定
      刑度，若准以具保停止羈押，其逃亡之誘因亦隨之增加，
      是應認有相當理由足認其有棄保逃亡之虞。而聲請人雖以
      其身體狀況認其應無逃亡之能力，然原審法院前已函詢法
      務部矯正署高雄看守所，有關被告之身體狀況及診療情形
      ，該所回覆：本所於100 年9 月21日戒送該員（即聲請人
      ）至義大醫院泌尿科門診，診斷為1.左側腎孟腎炎2.左側
      腎萎縮，置放長期腎表皮造廔管，管路阻塞，需定期一個
      月更換一次廔管，定期安排門診持續追蹤，目前生命徵象
      穩定，能自理生活，傷口輕微發炎症狀，並約診於100 年
      10月21日回診更換廔管，若該員收容期間身體有不適病症
      ，將為必要之醫療措施並依醫囑續予妥適醫療照護等情，
      此有卷附法務部矯正署高雄看守所100 年10月18日函乙份
      可參。雖聲請人提供100 年10月21日之診斷證明書，以資
      證明目前病況，然僅係從一個月更換一次廔管，改成建議
      一星期更換一次，生命徵象穩定，能自理生活之情況並未
      更動，另聲請人之身體狀況雖須接尿袋24小時引流及一個
      星期定期更換廔管，尚難謂無逃亡之能力。是認被告上開
      虞逃、串證及重罪羈押原因仍屬存在，若命以具保等侵害
      較小之手段，不足以確保審判及執行程序之順利進行，堪
      認有羈押之必要。
（三）另依聲請人所罹疾病，尚未達非保外治療顯難痊癒之程度
      ，核與刑事訴訟法第114 條第3 款之要件未符，亦查無其
      他符合刑事訴訟法第114 條所定各款情形之事證可據。
（四）綜上所述，本件既仍具刑事訴訟法第101 條第1 項第1 、
      2 、3 款之羈押原因，且有羈押之必要，復查無同法第11
      4 條各款所示不得駁回具保聲請停止羈押之情形者，則本
      件具保停止羈押之聲請，自難准許，應予駁回等語。
二、聲請意旨略以：
（一）被告於鈞院檢訊坦承犯行，毫無掩飾自己犯行之情況下，
      足證無串證之虞。又被告家中年幼兒女曾做過心臟與頭顱
      手術，並非一般正常人常態，惟有停止羈押，返家從事正
      當工作，始能解家中斷炊之苦，而屬刑事訴訟法第101 條
      之2 「非不能具保、責付或限制住居之情形，不得羈押」
      。
（二）又被告現罹患腎臟病，身體上應無逃亡之能力，希能具保
      ，以便被告能自行定期每星期到醫院更換腎表皮造廔管，
      以免若持續性感染合併發燒或持續性背痛，恐併發左腎及
      後腹腔膿瘍，引發生命危險，而應屬刑事訴訟法第114 條
      第1 項第3 款「現罹疾病，非保外治療顯難痊癒者。」懇
      請鈞院裁示具保停止羈押云云。
三、按刑事訴訟法第101 條第1 項第3 款規定之羈押，係因被告
    所犯為死刑、無期徒刑或最輕本刑為5 年以上有期徒刑之罪
    者，其可預期判決之刑度既重，該被告為規避刑罰之執行而
    妨礙追訴、審判程序進行之可能性增加，國家刑罰權有難以
    實現之危險，該規定旨在確保訴訟程序順利進行，使國家刑
    罰權得以實現，以維持重大之社會秩序及增進重大之公共利
    益，其目的洵屬正當。又基於憲法保障人民身體自由之意旨
    ，被告犯上開條款之罪嫌疑重大者，仍應有相當理由認為其
    有逃亡、湮滅、偽造、變造證據或勾串共犯或證人等之虞，
    法院斟酌命該被告具保、責付或限制住居等侵害較小之手段
    ，均不足以確保追訴、審判或執行程序之順利進行，始符合
    該條款規定，非予羈押，顯難進行追訴、審判或執行之要件
    ，此際羈押乃為維持刑事司法權有效行使之最後必要手段，
    於此範圍內，尚未逾越憲法第23條規定之比例原則，符合司
    法院釋字第392 號、第653 號、第654 號解釋意旨，與憲法
    第8 條保障人民身體自由及第16條保障人民訴訟權之意旨，
    尚無違背（司法院大法官會議釋字第665 號理由書參照）。
    又被告犯上開重罪條款且嫌疑重大者，仍應有相當理由認為
    其有逃亡、湮滅、偽造、變造證據或勾串共犯或證人等之虞
    ，法院斟酌命該被告具保、責付或限制住居等侵害較小之手
    段，均不足以確保追訴、審判或執行程序之順利進行，此際
    予以羈押，方堪稱係屬維持刑事司法權有效行使之最後必要
    手段（最高法院98年度台抗字第668 號裁定意旨參照）。
四、經查：
（一）本件被告涉犯販賣第二級毒品犯行，業據被告賴泳森於10
      0 年10月25日準備書狀中坦認犯行，復有監聽譯文附卷可
      佐，足認被告犯罪嫌疑重大。且其所犯販賣第二級毒品罪
      高達13罪，次數非少，係法定本刑為7 年以上有期徒刑以
      上之罪，該當刑事訴訟法第101 條第1 項第3 款規定之重
      罪。衡諸被告既已涉犯重罪，且可能即將受重刑諭知，客
      觀上可預期其逃匿以規避審判程序之進行及刑罰之執行之
      可能性甚高，而有逃亡之虞，若命被告具保、責付或限制
      住居等侵害較小之手段，均不足以確保審判或執行程序之
      順利進行，非予羈押，國家追訴及刑罰權即有難以實現之
      危險，再參以被告涉嫌販賣第二級毒品，除危害國民身心
      健康及社會風氣外，對社會治安亦造成嚴重之威脅破壞，
      堪認有羈押被告之必要。
（二）另被告既不否認認識同案其他共犯，且曾相互聯絡，則原
      審以有事實足認有勾串共犯之虞，被告確有同法第101 條
      第1 項第2 款規定之羈押原因與必要性，而裁定被告應予
      羈押，亦非無據。被告空言其絕無勾串共犯之虞云云，尚
      無足採。原審依卷內事證衡酌，因認被告上開羈押原因及
      必要性均依然存在，被告聲請具保停止羈押，難予准許，
      因而駁回所提之具保聲請，經核其認事用法，尚無違誤。
（三）至於被告所述患有腎臟疾病等情云云，然被告所述疾病已
      經手術治療，僅須日後追蹤病情及定期更換廔管，足認被
      告之病症核與刑事訴訟法第114 條第3 款所規定「現罹疾
      病，非保外就醫顯難治癒」之要件不合。抗告人抗告意旨
      ，仍執陳詞，指摘原裁定不當，為無理由。
五、綜上，本件被告聲請具保停止羈押，經原審以刑事訴訟法第
    101 條第1 項第1 款、第2 款、第3 款之規定，對被告實施
    羈押之原因仍屬存在，且查無刑事訴訟法第114 條所定不得
    駁回具保聲請之情形，而有羈押被告之必要，於法即無不合
    。則被告提起抗告仍聲請具保並停止羈押，不能准許，應予
    駁回。
六、據上論斷，應依刑事訴訟法第412 條，裁定如主文。
中    華    民    國   100    年    11    月    25    日
                  刑事第三庭    審判長法  官  張意聰
                                      法  官  莊松泉
                                      法  官  簡志瑩
以上正本證明與原本無異。
不再得抗告。
中    華    民    國   100    年    11    月    25    日
                                      書記官  吳新貞